【裁判字號】    100,訴,144
【裁判日期】    990225
【裁判案由】    違反毒品危害防制條例
【裁判全文】
臺灣臺南地方法院刑事判決              100年度訴字第144號
公  訴  人  臺灣臺南地方法院檢察署檢察官
被      告  林聖奇
上列被告因違反毒品危害防制條例案件，經檢察官提起公訴（10
0年度撤緩毒偵字第10號），被告於本院準備程序進行中，先就
被訴事實為有罪之陳述，經本院合議庭裁定由受命法官獨任進行
簡式審判程序，判決如下：
    主  文
林聖奇施用第一級毒品，處有期徒刑柒月。
    事  實
一、林聖奇前因施用毒品案件，經本院97年度毒聲字第581號裁
    定，送觀察、勒戒後，認無繼續施用毒品傾向，於民國97年
    12月29日釋放出所，指揮書執行完畢日期為98年1月18日，
    並由台灣台南地方法院檢察署檢察官於98年1月6日以97年度
    毒偵字第2278號為不起訴處分確定。
二、林聖奇猶未戒除毒癮，明知海洛因係毒品危害防制條例第2
    條第2項第1款所定之第一級毒品，不得非法施用、持有，竟
    基於施用第一級毒品海洛因之犯意，於98年7月17日上午10
    時16分許之為警採尿往前回溯26小時內某時，在雲林縣麥寮
    鄉沙崙村「上帝廟」旁道路，以海洛因摻水注射方式，施用
    第一級毒品海洛因1次。嗣為警於98年7月17日通知到場，並
    經其同意採集尿液送檢結果呈嗎啡陽性反應。
三、案經台南市政府警察局學甲分局報請台灣台南地方法院檢察
    署檢察官偵查起訴。
    理  由
壹、程序部分：
    本件被告林聖奇於本院準備程序進行中，先就被訴事實為有
    罪之陳述，經告知被告簡式審判程序之旨，並經檢察官、被
    告之同意，而以簡式審判程序審理，有本院準備程序筆錄一
    份在卷可稽，依刑事訴訟法第273條之2、同法第159條第2項
    規定，本件不適用傳聞法則排除證據能力之規定，合先敘明
    。
貳、實體部分：
  一、上揭事實，除施用第一級毒品時間部分外（詳如後述），
      關於被告於本件施用第一級毒品海洛因之犯行，業據被告
      於警詢、偵查及本院準備程序及審理時坦承不諱，並有應
      受尿液採驗人尿液檢體採集送驗紀錄表、長榮大學尿液檢
      驗確認報告各1件在卷可稽（見警卷第8-9頁），是被告之
      本件關於施用第一級毒品海洛因犯行之自白，核與事實相
      符，應堪採信。
  二、按海洛因經注射入人體後，約百分之80於24小時內自尿中
      排出，一般而言，尿液中能否驗出嗎啡陽性反應與其投與
      量、投與途徑、採尿時間、個人體質及檢驗方法之靈敏度
      有關，國外曾有文獻報導注射六毫克之海洛因鹽酸鹽，其
      代謝物嗎啡之平均可檢出時限約為26小時，此經行政院衛
      生署藥物食品檢驗局於81年9月8日以（81）藥檢壹字第81
      14885號函述明此旨綦詳。查被告坦承本件施用第一級毒
      品海洛因犯行，惟供稱：伊距離員警採集尿液檢體之最後
      一次施用第一級毒品海洛因的時間，是98年7月14日下午6
      時30分許云云。然查，被告為警於98年7月17日上午10時
      16分許採集尿液檢體送驗結果，呈嗎啡陽性一節，業如前
      述，又觀諸被告之尿液檢驗結果，嗎啡濃度為864ng/ ml
      ，此與衛生署公告初步檢驗及確認檢驗判定依據之闕值30
      0ng/ml濃度，超出高達近3倍之多，有前揭長榮大學尿液
      檢驗確認報告可參，若依被告所稱伊係於98年7月14日下
      午6時30分許為本件施用第一級毒品犯行，則以海洛因代
      謝時間短暫，歷經人體長達近3日之代謝期間，其尿液中
      當不至於仍有前述高濃度之代謝物嗎啡含量，是被告前揭
      所供之真實性，即非無疑，佐以前揭行政院衛生署藥物食
      品檢驗局之函示意旨，本院爰認本件被告施用第一級毒品
      海洛因之時間，應係於98年7月17日上午10時16分許為警
      採尿往前回溯26小時內之某時，始與事實相符。準此，被
      告前經警採集尿液檢體送驗，則本於尿液檢體送驗結果，
      呈嗎啡陽性反應之確認報告，可徵被告於員警採集尿液檢
      體往前回溯之26小時內某時點，確有施用第一級毒品海洛
      因犯行，應堪認定。
  三、被告有如事實欄所載觀察、勒戒之執行紀錄等情，亦有台
      灣高等法院被告前案紀錄表在卷可參，其於觀察、勒戒執
      行完畢釋放後，五年內再犯本件施用毒品案件，自應依法
      追訴。從而，本件事證明確，被告犯本件施用第一級毒品
      海洛因之犯行，自應依法論科。
  四、按海洛因依其成癮性、濫用性及對社會危害性之程度，業
      經分別列為毒品危害防制條例第2條第2項第1款所規定之
      第一級毒品，禁止非法持有及施用；是核被告上開所為，
      係犯毒品危害防制條例第10條第1項之施用第一級毒品罪
      。又被告施用海洛因前，持有海洛因之低度行為，為施用
      之高度行為所吸收，不另論罪。爰審酌被告前已有施用毒
      品之前案紀錄，竟仍不知悔改而再施用毒品，顯見其意志
      不堅，未能戒除毒癮惡習，且迄未因前所受刑之執行記取
      教訓，復參酌其所犯施用毒品行為係戕害自己身心健康，
      尚未嚴重破壞社會秩序、侵害他人權益，及其犯罪後坦承
      犯行，尚有悔意等一切情狀，量處如主文所示之刑，以資
      懲儆。
據上論結，應依刑事訴訟法第273條之1第1項、第299條第1項前
段，毒品危害防制條例第10條第1項，判決如主文。
本案經檢察官詹尚晃到庭執行職務。
中    華    民    國    99    年    2    月     25    日
                  刑事第二庭  法  官  張銘晃
以上正本證明與原本無異。
如不服本判決應於收受本判決後10日內向本院提出上訴書狀，並
應敘述具體理由。其未敘述上訴理由者，應於上訴期間屆滿後20
日內向本院補提理由書狀（均須按他造當事人之人數附繕本）「
切勿逕送上級法院」。
                              書記官  鄭梅君
中    華    民    國    99    年    2    月     25    日
附錄本案論罪科刑法條全文
毒品危害防制條例第10條
施用第一級毒品者，處 6 月以上 5 年以下有期徒刑。
施用第二級毒品者，處 3 年以下有期徒刑。

司法院資訊處製作；財團法人民間司法改革基金會備份。
